# 子公司向母公司转让已提完折旧的固定资产（汽车）

提问人：csfbw 时间：2021-03-29 10:33:05
子公司向母公司转让已提完折旧的固定资产（汽车），母公司按残值入账并继续计提折旧，合并报表是否应将母公司计提的残值冲销？

回答人：chenyiwei
残值率和折旧年限均属于会计估计。就同一交易事项，在同一时点上，不同层面的报表所作出的会计估计应当一致。因此合并报表层面不应冲回母公司基于其入账价值所计提的折旧。